臺灣桃園地方法院刑事判決　　　　　　　 94年度訴字第624號
公　訴　人　臺灣桃園地方法院檢察署檢察官
被　　　告　甲○○　○○○　○.
　　　　　　　　　　男　81歲.
　　　　　　　　　　旅行證號碼.
指定辯護人　本院公設辯護人吳勇毅
上列被告因違反毒品危害防制條例案件，經檢察官提起公訴（94
年度偵字第4517號），本院判決如下︰
    主  文
甲○○　○○○　○○○○（中文姓名林和生）共同運輸第三級
毒品，處有期徒刑年拾月。並於刑之執行完畢或赦免後，驅逐
出境。扣案之第三級毒品愷他命（合計驗餘淨重壹佰玖拾陸點伍
陸公克）沒收銷燬之；扣案之第三級毒品愷他命外包裝塑膠袋拾
只、鋁箔紙壹張、包裝紙貳張、行李袋壹只，均沒收。
    事  實
一、甲○○　○○○　○○○○（中文姓名林和生）為馬來西亞
    人。其因積欠一名真實姓名、年籍不詳，自稱「ＳＴＥＶＥ
    Ｎ」之成年男子馬幣2 萬元之債務無力償還，「ＳＴＥＶＥ
    Ｎ」即要求甲○○　○○○　○○○○代其自馬來西亞攜帶
    愷他命入境臺灣，允諾事成後即免除甲○○　○○○　○○
    ○○馬幣2 萬元之債務，並將另行支付一筆金額不詳之酬勞
    予甲○○　○○○　○○○○。甲○○　○○○　○○○○
    明知愷他命為毒品危害防制條例所規定之第三級毒品，不得
    製造、運輸、販賣或轉讓，亦屬懲治走私條例所規定未經許
    可不得私運來臺之管制進出口物品，因貪圖小利，竟仍與「
    ＳＴＥＶＥＮ」共同基於運輸第三級毒品愷他命來臺之犯意
    聯絡，由「ＳＴＥＶＥＮ」將其所有以塑膠袋分裝成10包、
    外再以1 張鋁箔紙、2 張包裝紙包覆之第三級毒品愷他命（
    合計淨重196.8 公克，純度約82.2％，包裝塑膠袋合計重16
    .4 公 克）放置在其所有之行李袋1 只內，再於民國94年3
    月2 日8 時許，在馬來西亞吉隆坡某不詳旅館內，將該只行
    李袋交予甲○○　○○○　○○○○，甲○○　○○○　○
    ○○○即於同日搭乘馬來西亞航空公司MH94班次班機，該只
    行李袋則託由航空公司隨機運送（行李牌號碼0000000000號
    ），於同日19時40分許入境臺灣，將上開管制進出口之第三
    級毒品愷他命私運入境。嗣甲○○　○○○　○○○○因證
    件不齊而遭證照查驗官員留置，且該只行李袋經財政部臺北
    關稅局（以下簡稱臺北關稅局）人員以Ｘ光檢查儀檢查後發
    現其內夾藏有不明物品，開啟後而當場查獲，並扣得該10包
    愷他命（合計淨重196.8 公克，取樣0.24公克鑑驗用罄，餘
    196.56公克，包裝塑膠袋合計重16.4公克）、鋁箔紙1 張、
    包裝紙2 張及行李袋1 只。
二、案經內政部警政署航空警察局移送臺灣桃園地方法院檢察署
    檢察官偵查起訴。
    理  由
一、上開事實，業據被告於偵查及本院審理時坦承綦詳，並有扣
    案之白色粉末10包可資佐證，復有扣押貨物、運輸工具收據
    及搜索筆錄、被告旅行證影本、Ｘ光檢查儀注檢行李報告表
    各1 紙、查獲時所拍攝之蒐證照片6 幀在卷可稽。扣案之白
    色粉末10包經送請內政部警政署刑事警察局（以下簡稱刑事
    警察局）檢驗結果，淨重196.8 公克，取樣0.24公克鑑驗用
    罄，餘196.56公克，檢出第三級毒品愷他命成分，純度約為
    82.2％，包裝塑膠袋合計重16.4公克，有該局94年4 月11
    日刑鑑字第0940033143鑑定書1 紙在卷可稽，足認被告之自
    白確與事實相符，堪以採信。本件罪證明確，被告犯行足堪
    認定，應予依法論科。
二、按愷他命係毒品危害防制條例第2 條第2 項第3 款規定之第
    三級毒品，且係行政院依懲治走私條例公告之「管制物品項
    目及其數額」甲項第4 款所列之管制進出口物品，被告自馬
    來西亞私運管制進出口之第三級毒品愷他命入境臺灣，核其
    所為係犯毒品危害防制條例第4 條第3 項之運輸第三級毒品
    罪及懲治走私條例第2 條第1 項之私運管制物品進口罪。被
    告持有愷他命之低度行為，為運輸之高度行為所吸收，不另
    論罪。被告與年籍、姓名不詳，自稱「ＳＴＥＶＥＮ」之成
    年男子間有運輸毒品之犯意聯絡與行為分擔，應論以共同正
    犯。被告1 行為同時觸犯上述2 罪名，為想像競合犯，應從
    1 重之運輸第三級毒品罪處斷。被告係西元1923年9 月6 日
    出生，有其旅行證影本1 份在卷可參，為年滿80歲之人，爰
    依刑法第18條第3 項之規定，減輕其刑。茲審酌本件雖查無
    被告運輸毒品意在販賣營利之具體事證，然被告不思毒品對
    他人身體健康及社會治安危害至深且鉅，竟運輸毒品入境，
    所輸入之毒品為數頗鉅，若未被查獲而流入市面，所生毒害
    非輕，惟念其年事已高，犯後坦承犯行，態度尚佳等一切情
    狀，量處如主文所示之刑，以資懲儆。又被告屬馬來西亞國
    籍，為外國人，在我國犯罪而受本件有期徒刑以上刑之宣告
    ，本院認於刑之執行完畢或赦免後，有強制其出境之必要，
    爰依刑法第95條之規定，併為驅逐出境之諭知。扣案之愷他
    命（驗餘淨重196.56公克），為本案查獲之第三級毒品，應
    依毒品危害防制條例第18條第1 項前段規定諭知沒收銷燬，
    至刑事警察局取樣之愷他命0.24公克，因業已鑑驗用罄，已
    如前述，自無庸諭知沒收銷燬。扣案之放置前開愷他命之塑
    膠包裝袋10只，業經鑑定機關就之與內裝之愷他命分別鑑析
    其重量，業如前述，足見與扣案之愷他命並無不可析離關係
    ，與扣案之鋁箔紙1 張、包裝紙2 張、行李袋1 只，均係「
    ＳＴＥＶＥＮ」所有、供渠等用以運輸本件扣案愷他命所用
    之物，本於共同正犯責任共同之原則，應均依毒品危害防制
    條例第19條第1 項規定宣告沒收。至於被告因本件犯罪所可
    獲得之免除馬幣2 萬元債務之利益及數量不詳之酬勞，因被
    告甫入境即遭查獲，依其與「ＳＴＥＶＥＮ」之約定並無從
    獲得此一免除債務之利益及酬勞，且依現存證據亦不足證明
    被告已有所得，自不得宣告沒收，附此敘明。
據上論斷，應依刑事訴訟法第299 條第1 項前段，毒品危害防制
條例第4 條第3 項、第18條第1 項前段、第19條第1 項，懲治走
私條例第2 條第1 項、第11條，刑法第11條前段、第28條、第55
條、第18條第3 項、第95條，判決如主文。
本案經檢察官古慧珍到庭執行職務。
中　　華　　民　　國　　94　　年　　5 　　月　　20　　日
                  刑事第十庭   審判長法　官     江德民
                                     法  官     柯姿佐
                  　                 法  官     蔡和憲
上正本證明與原本無異。
如不服本判決書，應於送達後10日內，向本院提出上訴狀。
                                     書記官     常毓生
中　　華　　民　　國　　94　　年　　5 　　月　　20　　日
毒品危害防制條例第4條第3項：
製造、運輸、販賣第三級毒品者，處5 年以上有期徒刑，得併科
新臺幣5 百萬元以下罰金。
毒品危害防制條例第18條第1項前段：
查獲之第一、二級毒品及專供製造或施用第一、二級毒品之器具
，不問屬於犯人與否，均沒收銷燬之。
毒品危害防制條例第19條第1項：
犯第4 條至第9 條、第12條、第13條或第14條第1 項、第2 項之
罪者，其供犯罪所用或因犯罪所得之財物，均沒收之，如全部或
一部不能沒收時，追徵其價額或以其財產抵償之。
懲治走私條例第2條第1項：
私運管制物品進口、出口逾公告數額者，處7 年以下有期徒刑，
得併科新臺幣3 百萬元以下罰金。
懲治走私條例第11條：
走私行為之處罰，海關緝私條例及本條例無規定者，適用刑法或
其他有關法律。
